it: Zone trigger dei piatti elettronici: Doppia zona (corpo/bordo); A quattro zone; A zona singola; Tripla zona (corpo/bordo/campana); Altro
fi: Elektronisen symbaalin liipaisinalueet: Kaksialueinen (selkä/reuna); Nelialueinen; Yksialueinen; Kolmialueinen (selkä/reuna/kupu); Muu
pt-BR: Zonas de acionador de címbalos/pratos eletrônicos: Duas zonas (corpo/borda); Quatro zonas; Zona única; Três zonas (corpo/borda/cúpula); Outro
nb: Elektronisk cymbal utløsersoner: To soner (bue/kant); Fire soner; Én sone; Tre soner (bue/kant/klokke); Annet
ru: Зоны срабатывания электронного тарелочного пэда: Две зоны (тело/край); Четыре зоны; Одна зона; Три зоны (тело/край/купол); Другое
zh-TW: 電子鈸觸發區域: 雙區 (鈸面/邊緣); 四區; 單區; 三區 (鈸面/邊緣/鈸心); 其他
fr: Zones de déclenchement de la cymbale électronique: Deux zones (corps/bord); Quatre zones; Zone unique; Trois zones (corps/bord/cloche); Autre
en: Electronic cymbal trigger zones: Dual-zone (bow/edge); Quad-zone; Single-zone; Triple-zone (bow/edge/bell); Other
ro-RO: Zone de declanșator de chimbal electronic: Cu două zone (corp/margine); Cu patru zone; Cu o singură zonă; Cu trei zone (corp/margine/clopot); Altele
bg-BG: Зони за задействане на електронен чинел: Двузонов (горна част/ръб); Четиризонов; Еднозонов; Тризонов (горна част/ръб/камбана); Други
sl-SI: Območja proženja na elektronski čineli: Dvoconska (telo/rob); Štiriconska; Enoconska; Triconska (telo/rob/kupolica); Drugo
sv: Utlösarzoner för elektronisk cymbal: Dubbelzon (kropp/kant); Fyrzons; Enkelzons; Trippelzon (kropp/kant/klocka); Övrigt
nl: Elektronisch bekken triggerzones: Dual-zone (boog/rand); Quad-zone; Single-zone; Triple-zone (boog/rand/bel); Overige
lt-LT: Elektroninės lėkštės aktyvavimo zonos: Dviejų zonų (viršus / kraštas); Keturių zonų; Vienos zonos; Trijų zonų (paviršius / kraštas / varpelis); Kita
th: โซนรับสัญญาณของฉาบไฟฟ้า: โซนคู่ (Bow/Edge); สี่โซน; โซนเดี่ยว; สามโซน (Bow/Edge/Bell); อื่นๆ
hr-HR: Zone pokretača elektroničke činele: Dvostruka zona (tijelo/rub); Četverostruka zona; Jednostruka zona; Trostruka zona (tijelo/rub/zvono); Ostalo
pt-PT: Zonas de acionador de pratos eletrónicos: Zona dupla (corpo/borda); Zona quádrupla; Zona única; Zona tripla (corpo/borda/cúpula); Outra
pl: Strefy wyzwalania talerza elektronicznego: Dwustrefowe (powierzchnia/krawędź); Czterostrefowe; Jednostrefowe; Trzystrefowe (powierzchnia/krawędź/kopułka); Inne
cs: Spouštěcí zóny elektronického činelu: Dvouzónové (tělo/hrana); Čtyřzónové; Jednozónové; Třízónové (tělo/hrana/zvon); Jiné
ja: 電子シンバルのトリガーゾーン: デュアルゾーン (ボウ/エッジ); クアッドゾーン; シングルゾーン; トリプルゾーン (ボウ/エッジ/ベル); その他
sk-SK: Spúšťacie zóny elektronický činelov: Dvojzónový (telo/okraj); Štvorzónový; Jednozónový; Trojzónový (telo/okraj/zvon); Iné
es: Zonas de activación de platillos electrónicos: Doble zona (cuerpo/borde); Cuádruple zona; Zona única; Triple zona (cuerpo/borde/campana); Otro
zh-CN: 电子镲片触发区域: 双区（镲面/镲边）; 四区; 单区; 三区（镲面/镲边/镲帽）; 其他
vi: Vùng kích hoạt chũm chọe điện tử: Hai vùng (mặt/rìa); Bốn vùng; Một vùng; Ba vùng (mặt/rìa/chuông); Khác
el: Ζώνες ενεργοποίησης ηλεκτρονικού κύμβαλου: Διπλής ζώνης (σώμα/χείλος); Τετραπλής ζώνης; Μονής ζώνης; Τριπλής ζώνης (σώμα/χείλος/καμπάνα); Άλλο
hu: Elektronikus cintányér-érzékelő zónák: Kétzónás (kúp/szél); Négyszónás; Egyzónás; Háromzónás (kúp/szél/harang); Egyéb
da: Elektronisk bækkens aktiveringszoner: Dobbeltzone (bue/kant); Fire zoner; Enkeltzone; Tredobbelt zone (bue/kant/klokke); Andet
tr: Elektronik zil tetikleme bölgeleri: Çift bölgeli (gövde/kenar); Dört bölgeli; Tek bölgeli; Üç bölgeli (gövde/kenar/kubbe); Diğer
ko: 전자 심벌 트리거 영역: 듀얼존(보우/에지); 쿼드존; 싱글존; 트리플존(보우/에지/벨); 기타
de: Triggerzonen des elektronischen Beckens: Dual-Zone (Fläche/Rand); Quad-Zone; Single-Zone; Triple-Zone (Fläche/Rand/Kuppe); Sonstige